臺灣桃園地方法院民事裁定
111年度監宣字第590號
聲  請  人  劉清和  


相  對  人  黃景妙  

上列聲請人聲請許可監護人行為事件，本院裁定如下：
    主  文
准聲請人代理受監護宣告之人黃景妙（女，民國00年0月00日生
，身分證統一編號：Z000000000號）處分如附表所示之不動產。
聲請程序費用新臺幣壹仟元由相對人負擔。
    理  由
一、按監護人對於受監護人之財產，非為受監護人之利益，不得
    使用、代為或同意處分。監護人為下列行為，非經法院許可
    ，不生效力：一、代理受監護人購置或處分不動產。民法第
    1101條第1項、第2項第1款定有明文。又前揭規定於成年人
    之監護準用之，民法第1113條定有明文。
二、聲請意旨略以：相對人前經本院107年度監宣字第280號裁定
    宣告為受監護宣告之人，並選定聲請人為其監護人。茲因相
    對人之母黃謝金鏞於民國111年4月6日死亡，遺有如附表所
    示之不動產（下稱系爭不動產），今全體繼承人同意就系爭
    不動產協議分割，其中相對人應分得之權利範圍分歸另名繼
    承人黃錦鳳取得，並由黃錦鳳以現金新臺幣（下同）35萬3,
    000元補償相對人，相對人另分得存款遺產200萬元，此分割
    方案對相對人並無不利，爰依民法第1113條準用第1101條第
    1、2項規定，聲請許可辦理系爭不動產之分割繼承事宜等語
    。
三、經查，本件聲請人之主張，業據其提出兩造之戶籍謄本、被
    繼承人遺產稅財產參考清單、財政部高雄國稅局財產稅免稅
    證明書、繼承系統表等件為憑，並經本院調取107年度監宣
    字第280號監護宣告事件、107年度監宣字第678號報告或陳
    報事件卷宗核閱屬實，堪信為真。本院審酌相對人就被繼承
    人黃謝金鏞遺產之應繼分為1/5，而依上開遺產稅免稅證明
    書記載，被繼承人之全部遺產價額核定為945萬6,266元，系
    爭不動產之價額則為277萬0,200元，依聲請人陳報之遺產分
    割方案，相對人就系爭不動產之繼承權利分歸黃錦鳳取得，
    黃錦鳳應補償相對人現金35萬3,000元，相對人另可分得存
    款200萬元，是相對人因遺產分割共計分得235萬3,000元，
    並未少於其應繼分比例，堪信該分割協議尚合乎相對人之利
    益，聲請人依民法第1101條第2項第1款規定，聲請許可處分
    如附表所示之不動產，核與首揭規定相符，應予准許。
四、依家事事件法第164條第2項，裁定如主文。
中　　華　　民　　國　　111 　年　　9 　　月　　30　　日
                  家事法庭    法  官      劉佩宜
以上正本係照原本作成。
如不服本裁定應於送達後10日內向本院提出抗告狀，並應繳納抗
告費新台幣1,000元。
中　　華　　民　　國　　111 　年　　9 　　月　　30　　日
                              書記官      曾啓聞
　　　　　　　　　　　　　　　
　　　　　　　　　　　　　　　
附表：
編號 財產種類 遺產名稱 權利範圍  1 土地 高雄市○○區○○段0000地號    全部  2 土地 高雄市○○區○○段000000地號    全部   3 土地 高雄市○○區○○段000000地號    全部   4 房屋 高雄市○○區○○里00鄰○○路00000號（面積68.2平方公尺）    全部   5 房屋 高雄市○○區○○里00鄰○○路00000號（面積85.6平方公尺）    全部   6 房屋 高雄市○○區○○里0鄰○○路000巷00號    全部